

Ariel E. Giordano

BRÓKER DE FOREX / ESTILISTA UNISEX PIVOT POINT

PERFIL & OBJETIVOS

Estilista Unisex Pivot Point. Actualmente adquiriendo habilidades y conocimientos como Full Stack Developer Jr. Conseguí experiencia en la realización de tareas administrativas como Asistente Administrativo - Bróker de Forex con más de 15 años de trayectoria

en el sector. Poseo gran capacidad de compromiso y organización de tareas, lo que me permite rendir de manera óptima en entornos dinámicos. Muy buena predisposición para el trabajo en equipo.

Apasionado por la innovación y el buen diseño en su amplio espectro. Objetivos obtener "experiencia como software developer". Porque la experiencia es lo único que trae consigo el "verdadero conocimiento", y cuanto más tiempo esté involucrado con la industria tecnológica y su gran comunidad IT (Information Technology), más experiencia he de adquirir.

Por tal motivo deseo provechar al máximo la capacitación y el apoyo que me puedan brindar, con el respaldo de PROFESIONALES IT (Information Technology). Otros de mis objetivos a corto y mediano plazo es profundizar en habilidades y conocimientos sobre Seguridad Informática e Inteligencia Artificial (AI). Sin dudas que conlleva muchos sacrificios, pero trabajando codo a codo, teniendo siempre en mira el NORTE, lo lograré junto a ustedes si

DATOS PERSONALES

Fecha de nacimiento

12 / 05 / 1975

Nacionalidad

me lo permiten!

Argentina

Domicilio

Zorrilla de San Martín 42 - Córdoba Capital - Argentina.

Estado civil

casado

CONTACTO

giordanoariel75@gmail.com



+54 9 351 6483223

EXPERIENCIA LABORAL

Estilista Unisex Pivot Point

GIORDI GIORDANO STYLIST UNISEX

2019 - hasta la Actualidad

Esculpido capilar PIVOT POINT, técnica internacional en cortes de cabello Unisex.

Picking - Logística

CNH INDUSTRIAL ARGENTINA S.A.

Octubre 2015 - Marzo 2016

Empresa del grupo Fiat, dedicada a la fabricación y venta de maquinarias agrícolas Case & New Holland. Me desempeñé en el departamento de logística en el área PICKING, como asistente de línea de fabricación, mi trabajo consistía en el armado de partes de piezas para la producción de maquinarias a través del sistema CLICK Reply (for Logistic). Durante mi tiempo en la empresa, me esforcé al máximo por minimizar los tiempos de demoras en la asistencia al departamento de producción con las piezas necesarias para la producción de maquinarias.

Asistente Administrativo - Bróker de Forex

COOP. DE VIVIENDA, CRÉDITO Y CONSUMO AGUIRRE LIMITADA

Mayo 2003 -Abril 2012

Como representante de atención al cliente, me encargaba de atender las llamadas de los clientes y de proporcionarles la información financiera que necesitaban. Con el compromiso de resolver cualquier problema o inquietud que pudieran tener.

Asistente Administrativo - Bróker de Forex

AGUIRRE & ASOCIADOS S.A.

Agosto 2001 - Abril 2003

Mi trabajo era proporcionar información sobre los productos y servicios financieros de la empresa y resolver cualquier necesidad financiera que tuvieran los clientes. También me ocupaba de mediar y facilitar la operación financiera en representación del cliente, con respecto a los servicios de la empresa.

Asistente Administrativo - Bróker de Forex

ESTHER AGUIRRE & PASSARINI LEONARDO S.H.

Abril 2000 - Julio 2001

Ofrecí atención al cliente en persona, por teléfono y por correo electrónico. Aclaré dudas de los clientes, procesé sus pedidos y me aseguré de que estuvieran satisfechos con los servicios financieros de la empresa.

Asistente Administrativo

ESTUDIO DE ARQUITECTURA PUCHETA

Septiembre 1998 - Febrero 1999

Entre mis funciones principales se encontraban: atender telefónicamente a los clientes, realizar reuniones, controlar el correo electrónico, confeccionar documentos y presupuestos, así como también llevar a cabo tareas de archivo.

Atención al cliente

LOS ALERCES - LAR SHOP S.R.L.

Abril 1997 - Julio 1998

Mi trabajo era proporcionar información sobre los productos y servicios de la empresa y resolver cualquier problema que tuvieran los clientes. También me ocupaba de realizar llamadas de seguimiento a los clientes para asegurarme de que estaban satisfechos con nuestros servicios.

Asistente Administrativo

LAS DOS -G- S.R.L.

Abril 1996 - Marzo 1997

Mi trabajo consistía en ayudar al departamento administrativo con sus tareas diarias, como archivar documentos, atención telefónica y atender al público. También me encargaba de llevar a cabo tareas administrativas más específicas, como la elaboración de informes y la gestión de la documentación.

EDUCACIÓN

Full Stack Developer Jr - #YoProgramo

MINISTERIO DE DESARROLLO PRODUCTIVO, LA CÁMARA DE LA INDUSTRIA (Actualmente cursando) ARGENTINA DEL SOFTWARE (CESSI) Y EL INSTITUTO NACIONAL DE TECNOLOGÍA INDUSTRIAL (INTI)

Programador - #SeProgramar

MINISTERIO DE DESARROLLO PRODUCTIVO DE LA NACIÓN Y LA CÁMARA EMPRESARIAL DE SOFTWARE Y SERVICIOS INFORMÁTICOS (CESSI).

Oct. 2021 - Dic. 2021

Estilista Unisex Internacional PIVOT POINT

Marzo 2019 - Diciembre 2020

Secretariado / Auxiliar Administrativo INSTITUCIÓN CERVANTES

Oficinas Automatizadas

Mayo 1998 - Diciembre 1998

INSTITUCIÓN CERVANTES

Diseño Industrial

BERTOLDI ACADEMIA

Mayo 1994 - Noviembre 1994

FACULTAD DE ARQUITECTURA, URBANISMO Y DISEÑO (F.A.U.D. / U.N.C.) Febrero 1993 - Febrero 1995

INSTITUTO SAGRADA FAMILIA

Bachiller / Perito Mercantil

Marzo 1988 - Noviembre 1992

HARD & SOFT SKILLS

Dactilografía / Mecanografía 100%

50%

Ruby

HTML

50%

CSS

25%

SQL

25%

JavaScript

50%

25%

Figma

Angular



Git - GitHub

IDIOMAS

INGLES: nivel A2

FORMACIÓN EN CURSO: FULL STACK **DEVELOPER JR**

#YoProgramo (Segunda Etapa 7 meses | en curso): Actualmente en formación como FULL STACK Developer Jr, llevando a cabo un proyecto integrador, Porfolio Web. (Me

gustaría al finalizarlo compartirlo, si me lo permiten, e incluso si no soy seleccionado por usted).

#SeProgramar (Primera Etapa 2 meses | finalizado): Fundamentos introductorio, básicos de la programación. I Programación imperativa y estructura de

datos, mediante el lenguaje JavaScript. | Programación con Objetos introducción al lenguaje Ruby.